Inventaris van de archieven van de Kamer van Koophandel en Fabrieken voor 's-Gravenhage, (1978) 1980-1989
Nationaal Archief, Den Haag
Kamer van Koophandel en Fabieken voor 's-Gravenhage: Secretariaatsarchief
KvK 's-Gravenhage / Secretariaat
(1978) 1980-1989
1980-1989
35730
13,5 meter; 372 inventarisnummers
Normale geschreven, getypte en gedrukte documenten, geen bijzondere handschriften.
Nationaal Archief, Den Haag
Kamer van Koophandel en Fabrieken voor 's-Gravenhage
Het archief bevat onder meer vergaderstukken en jaarverslagen, en stukken betreffende de administratieve organisatie. Met betrekking tot de taakuitoefening van de Kamer van Koophandel zijn er stukken betreffende onder andere ruimtelijke ordening en volkshuisvesting (waaronder stadsvernieuwing in de gemeente 's-Gravenhage), verkeer en vervoer, economische aangelegenheden, en onderwijs. Daarnaast bevat het enkele archieven van commissies waarvan de Kamer het secretariaat voerde.
Archiefvorming
Geschiedenis van de archiefvormer
Geschiedenis van de Kamer van Koophandel en Fabrieken te 's-Gravenhage.
Organisatie
De geschiedenis van de Kamer uit de periode 1922-1979 staat beschreven in de inventaris van de archieven van de Kamer van Koophandel en Fabrieken voor 's-Gravenhage 1922-1979 (toegang nr. 3.17.13.05). Zie hier ook voor een algemene beschrijving van de organisatie en taken.
In de jaren '80 waren er 36 Kamers van Koophandel en Fabrieken in Nederland; zij zijn bij de wet ingesteld. Zij hebben de taak de economische belangen van handel en nijverheid in hun gebied te bevorderen. Het gebied van de Koophandel en Fabrieken voor 's-Gravenhage omvat de gemeenten 's-Gravenhage, Leidschendam, Nootdorp, Rijswijk, Voorburg, Wassenaar en Zoetermeer. De Kamer heeft tot taak voor de belangen van het bedrijfsleven in het gebied (ca. 30.000 ondernemingen en instellingen) op te komen. In het district van de Kamer werken ca. 280.000 personen.
De Kamer oefent haar taak uit op de volgende manieren:
door het bedrijfsleven bij de overheid (gemeenten, provincie en rijk) te vertegenwoordigen en voortdurend te wijzen op de belangen die voor het bedrijfsleven - en daarmee voor de werkgelegenheid - op het spel staan
door het bedrijfsleven voor te lichten
door bepaalde wetten die voor het bedrijfsleven van belang zijn, uit te voeren.
De Kamer wordt bestuurd door een ledenvergadering van 60 leden, benoemd door organisaties van werkgevers en werknemers. De organisaties van de ondernemers in het midden- en kleinbedrijf, van de overige ondernemers en van de werknemers wijzen elk een derde deel van de leden aan. De leden van de Kamer te 's-Gravenhage vertegenwoordigen de volgende sectoren: industrie (11), ambacht en dienstverlening (14), groothandel en tussenpersonen (10), detailhandel (13), bankwezen (3), verzekeringswezen (4), vervoerswezen (2), horeca/recreatie (3)
Bovenstaande gegevens zijn afkomstig uit het jaarverslag 1989
.
Uit de leden van de Kamer en andere vertegenwoordigers uit het bedrijfsleven en andere maatschappelijke sectoren hebben zich in Kamerverband een aantal commissies gevormd, welke de volgende waren:
Commissie Ambacht en Dienstverlening (opgeheven per 1 januari 1983)
Bedrijfshuuradviescommissie (inv.nrs. 145-146)
Commissie Bedrijfsruimte (inv.nrs. 236-237)
Commissie Belastingzaken (geen stukken van aangetroffen)
Commissie Binnenstad (inv.nr. 79)
Commissie Detailhandel (inv.nrs. 270-273)
Commissie Energie (inv. nr. 252)
EEG-Commissie (inv.nrs. 322-324)
Financiële Commissie (inv.nr. 23)
Commissie Groothandel (inv.nr. 274)
Commissie Handelsregister (inv.nr. 232)
Commissie Havens en Visserij (inv.nrs. 186-187)
Commissie Industrie en Milieuhygiëne (inv.nrs. 248-249)
Commissie Jaarverslag (geen stukken aangetroffen)
Commissie Makelaardij (inv.nrs. 277-282)
Commissie Midden- en Kleinbedrijf (inv.nrs 270-273)
Commissie Middenstandswetten (inv.nr. 269)
Commissie Onderwijs (inv.nrs. 307-308)
Ontgrondingscommissie (inv.nr. 143)
Commissie Ontwikkeling Bedrijfsleven (inv.nrs. 203-205)
Commissie PTT (inv.nr. 190)
Commissie Public Relations (inv.nrs. 28-29)
Commissie Stadsvernieuwing (inv.nrs. 76-77)
Commissie Toerisme (inv.nrs. 315-316)
Commissie Verkeer (inv.nrs. 160-162)
Huisvesting
Omdat de sinds 1963 betrokken huisvesting aan de Alexander Gogelweg 16 geen mogelijkheden bood om de groei van het aantal werknemers op een verantwoorde wijze op te vangen, werd overeengekomen naar een andere huisvesting uit te zien. In de besloten ledenvergadering van 17 mei 1989 en 5 september 1989 besloot men om te kiezen voor nieuwe huisvesting in een te bouwen kantoor aan de Koningskade te 's-Gravenhage. De oplevering van het kantoorgebouw vond in 1992 plaats.
Overzicht voorzitters
periode voorzitter
tot 1984 drs. G. Brouwers
vanaf 1984 mr. J. Fernhout
Taken
Belangenbehartiging
De Kamer behartigt de belangen van het bedrijfsleven onder meer door de overheid (gemeenten, provincie, rijk) te wijzen op de belangen van het bedrijfsleven, waarmee door die overheid niet altijd voldoende rekening wordt gehouden.
Plannen van de overheid op alle mogelijke terreinen worden nauwkeurig bekeken op voor- en nadelen voor het bedrijfsleven. Daarna wordt schriftelijk of mondeling commentaar op die plannen gegeven. Vaak gebeurt dat in gesprekken met Wethouders, Gedeputeerden, beleidsambtenaren en in vergaderingen van commissies of werkgroepen.
Een paar voorbeelden van overheidsactiviteiten waar de Kamer zich namens het bedrijfsleven mee bezighoudt en waarop zij zo nodig kritisch commentaar geeft en aangeeft hoe met de belangen van het bedrijfsleven rekening zou moeten worden gehouden:
streek- en bestemmingsplannen
stadsvernieuwingsgebieden
verkeers- en vervoersvraagstukken (o.a. bereikbaarheid, parkeren)
totstandkoming nieuwe bedrijfsterreinen
kantoorvestiging
winkelcentra en markten (moeten ze komen en waar?)
milieuproblemen
energieproblemen.
Voorlichten en adviseren
Naar het bedrijfsleven toe heeft de Kamer een duidelijk voorlichtende taak. Er is gespecialiseerde kennis in huis om het bedrijfsleven met feitelijke gegevens bij te staan. Bijvoorbeeld op het gebied van:
economische wetgeving
handelsadressen
subsidieregeling
invoerrechten
exportdocumenten
handelsbetrekkingen met het buitenland
in voorbereiding zijnde gemeentelijke en provinciale maatregelen, bijvoorbeeld op het gebied van ruimtelijke ordening en milieu
interne markt/Europa 1992 (Euro Info Centre).
De Kamer organiseert regelmatig voorlichtingsbijeenkomsten, onder meer voor hen die van plan zijn een eigen bedrijf op te starten. Verder publiceert de Kamer regelmatig rapporten met betrekking tot actuele onderwerpen en neemt zij voorts deel aan onderzoeken die door anderen worden opgezet.
In het maandblad van de Kamer, dat kosteloos aan alle ingeschreven ondernemingen wordt toegezonden, wordt het bedrijfsleven van deze en andere nieuwe ontwikkelingen op de hoogte gehouden.
De Kamer heeft een handelsconsulent, die bedrijven adviseert over alle aspecten van import- en exporttransacties.
Daarnaast heeft de Kamer heeft ook een bedrijvenconsulent, die niet alleen reeds gevestigde ondernemers voorlicht en de weg wijst voor de oplossing van hun problemen, maar ook aspirant-ondernemers assisteert bij het starten van hun activiteiten.
Uitvoering van wetten voor het bedrijfsleven
De Kamer heeft door de wetgever een aantal taken toegewezen gekregen. De oudste en belangrijkste daarvan is de zorg voor het Handelsregister, de "burgerlijke stand van het bedrijfsleven", waarin niet alleen de namen en adressen van alle ondernemingen in haar gebied, maar ook bijvoorbeeld de bevoegdheden van directeuren en procuratiehouders, enz. te vinden zijn. Voorts heeft de Kamer de uitvoering van wetten op de volgende gebieden toegewezen gekregen:
verenigingen- en stichtingenregister
handelsnaamwet
vestigingswet bedrijven
vestigingswet detailhandel
drank- en horecawet
winkelsluitingswet
wet autovervoer personen
wet autovervoer goederen
winkelweekacties
makelaardij
beëdiging van taxateurs
afgifte van certificaten van oorsprong en andere documenten ten dienste van handel en nijverheid.
Overzicht van in de jaren '80 actuele onderwerpen
Gebrek aan bedrijfsterreinen, mede door nog niet totstandkomen van een nieuwe bouwlocatie
Problemen van bedrijven in stadsvernieuwingsgebieden:
vermindering draagvlak voor detailhandel
streven bij gemeente naar uitplaatsing, terwijl er geen vervangende ruimte is
milieu-eisen
verkeersproblemen:
constante zorg voor bereikbaarheid
onvoldoende aandacht voor het belang van het verkeer voor het bedrijfsleven bij het Haagse Gemeentebestuur
onvoldoende parkeervoorzieningen
voor bedrijven hinderlijke maatregelen (bijvoorbeeld omrijden van vervoerders die in binnenstad moeten bezorgen - verkeersdrempels)
ontbreken van "Hoefijzer" rond Den Haag (Rijksweg 19, Verlengde Landscheidingsweg)
daling van de werkgelegenheid in de industrie, vooral door tekort aan bedrijfsruimte.
Inhoud en structuur van het archief
3.17
Selectie en vernietiging
Het archief is bewerkt aan de hand van de "Lijst van voor vernietiging in aanmerking komende archiefbescheiden van de Kamers van Koophandel en Fabrieken in Nederland, 1979" (kenmerk MMA/Ar. 193.970, 12 februari 1979 en MH/PAZ 479/207, 23 maart 1979). Daarnaast is er bij de selectie rekening mee gehouden dat bescheiden over de volgende onderwerpen bewaard zijn gebleven:
stukken betreffende karakteristieke regionale werken en gebouwen
stukken betreffende plaatselijke verenigingen en vooraanstaande personen
stukken betreffende onderwerpen die het eigen karakter van de regio belichten.
Ordening van het archief
De volgorde van de rubrieken binnen de inventaris is grotendeels gebaseerd op de volgorde binnen de basis-archiefcode VNG.
De volgorde van de afzonderlijke beschrijvingen binnen een rubriek is chronologisch.
Ook bij de beschrijvingen van series is de volgorde van de deelbeschrijvingen chronologisch. Hierop zijn enkele uitzonderingen gemaakt, waarbij voor een alfabetische volgorde is gekozen om de toegankelijkheid te vergroten.
De beschrijvingen hebben een nummering die correspondeert met de nummering van de materiële eenheden.
De beschrijvingen zijn gemaakt vanuit het gezichtspunt van de Kamer.
Aanwijzingen voor de gebruiker
Openbaarheidsbeperkingen
Volledig openbaar
Overige
Materiële beperkingen
Aanvraaginstructie
Openbare archiefstukken kunnen online worden aangevraagd en gereserveerd. U kunt dit ook via de terminals in de studiezaal van het Nationaal Archief doen. Om te kunnen reserveren dient u de volgende stappen te volgen:
U maakt een profiel aan op www.gahetna.nl, en logt vervolgens in
Via de archiefinventaris (alleen de beschrijvingen met rode nummers) selecteert u het gewenste archiefstuk door op de knop 'Reserveren' te klikken
In het volgende scherm geeft u aan op welke dag u het archiefstuk wilt inzien
Indien u zich bevindt in de studiezaal en een tafelnummer heeft ontvangen kunt u dit nummer vermelden. Als u geen tafelnummer heeft kunt u tafelnummer 777 laten staan
Vervolgens bevestigt u uw reservering door deze te versturen.
Verwant materiaal
Beschikbaarheid van kopieën
Verwante archieven
3.17.13.05 - Inventaris van het archief van de Kamer van Koophandel en Fabrieken voor 's-Gravenhage, 1922-1979
Beschrijving van de series en archiefbestanddelen
- Algemeen, A.
  - Vergaderstukken, 1.
    - Ledenvergaderingen, 1.1
      - Vergaderstukken van besloten algemene ledenvergaderingen, 1980-1989; 1; 1 omslag
      - Vergaderstukken van openbare algemene ledenvergaderingen, 1980-1989; 2-3; 2 pakken
        - 1980-1984, 2
        - 1985-1989, 3
    - Bestuursvergaderingen, 1.2
      - Vergaderstukken van bestuursvergaderingen, 1980-1989; 4-6; 3 pakken
        - 1980-1982, 4
        - 1983-1985, 5
        - 1986-1989, 6
  - Jaarverslagen, 2.
    - Jaarverslagen over de jaren 1980-1989, 1981-1990; 7; 1 pak
  - Nieuwjaarsredes, 3.
    - Nieuwjaarsredes, 1980-1989; 8; 1 omslag
- Bijzonder, B.
  - Administratieve organisatie, 1.
    - Het organisme, 1.1
      - Organisatie, 1.1.1
        - Beleidsplannen, 1982-1990; 9; 1 pak
        - Stukken betreffende de organisatie van de Kamer, 1984-1989; 10; 1 omslag
        - Stukken betreffende een studie naar de vestiging van een bijkantoor van de Kamer te Zoetermeer, 1985-1987; 11; 1 omslag
        - Opgaven van namen en handtekeningen van personen, die bevoegd zijn voor de Kamer te tekenen, 1985-1989; 12; 1 omslag
      - Betrekkingen tot en samenwerking met andere bestuursorganen, 1.1.2
        - Stukken betreffende het Hoogheemraadschap Delfland, 1978-1989; 13-14; 2 omslagen
          - Totstandkoming van een bezwaarschrift aan de Provinciale Staten van Zuid-Holland tegen wijziging van het reglement van het Hoogheemraadschap, in samenwerking met de Kamers Delft en Rotterdam, 1984-1989, 13
          - Voordrachten voor de benoeming van Hoofdingelanden waterkwaliteit, in samenwerking met de Kamers Delft en Rotterdam, 1978-1989, 14
        - Vergaderstukken van het periodiek overleg met gemeentebesturen in het district, 1979-1989; 15-21; 3 pakken en 4 omslagen
          - 's-Gravenhage, 1980-1989, 15; pak
          - Leidschendam, 1981-1988, 16
          - Nootdorp, 1979-1987, 17
          - Rijswijk, 1980-1987, 18
          - Voorburg, 1980-1986, 19
          - Wassenaar, 1980-1989, 20; pak
          - Zoetermeer, 1980-1989, 21; pak
        - Agenda's en verslagen van besprekingen met het dagelijks bestuur van het Gewest 's-Gravenhage, 1980-1985; 22; 1 omslag
      - Financiën, 1.1.3
        - Algemeen, 1.1.3.1
          - Notulen van vergaderingen van de Financiële Commissie, met bijlagen, 1982-1989; 23; 1 pak
        - Begrotingen, 1.1.3.2
          - Begrotingen van inkomsten en uitgaven over de jaren 1980-1990, 1979-1989; 24; 1 pak
        - Balansen, 1.1.3.3
          - Balansen over de jaren 1980-1986, 25; 1 omslag
        - Rekeningen en verantwoordingen, 1.1.3.4
          - Rekeningen van inkomsten en uitgaven over de jaren 1981-1988, 1981-1989; 26; 1 pak
      - Benodigdheden en hulpmiddelen, 1.1.4
        - Archief en registratuur, 1.1.4.1
          - Stukken betreffende overleg inzake de opzet en organisatie van de archivering en documentatie, 1979-1989; 27; 1 omslag
        - Publiciteit, voorlichting, public relations, 1.1.4.2
          - Stukken betreffende de Commissie public relations, 1980-1989; 28-29; 2 omslagen
            - Correspondentie, 1982-1989, 28
            - Notulen van vergaderingen, 1980-1989, 29
          - Lezingen en speeches, 1980-1989; 30; 1 pak
          - Stukken betreffende het houden van voorlichtingsbijeenkomsten, 1980-1989; 31; 1 pak
          - Stukken betreffende de uitgave van een nieuwsbrief in het kader van het promotiebeleid, 1983; 32; 1 omslag
          - Stukken betreffende de organisatie van voorlichtingsbijeenkomsten "Kwaliteitszorg", 1984-1986; 33; 1 omslag
          - Stukken betreffende de invoering van de nieuwe grafische/visuele huisstijl, 1985; 34; 1 omslag
          - Stukken betreffende de totstandkoming van de brochure "Maak er echt werk van", 1985; 35; 1 omslag
          - Stukken betreffende de organisatie van een seminar "Produktaansprakelijkheid", 1985-1987; 36; 1 omslag
          - Stukken betreffende totstandkoming van de folder "Kerncijfers Haagse Regio", 1985-1987; 37; 1 omslag
          - Stukken betreffende de totstandkoming van managementbrochures voor het buitenland, 1985-1989; 38; 1 omslag
          - Stukken betreffende de organisatie van de jaarlijkse bijeenkomsten met buitenlandse handelsattachés, 1985-1990; 39; 1 omslag
          - Persberichten, 1986-1989; 40; 1 omslag
          - Stukken betreffende de organisatie van het "Ottawa-The Hague High Tech Seminar", in samenwerking met het Department of Economic Development van de City of Ottawa, 1987-1988; 41; 1 omslag
          - Stukken betreffende bemoeienis met de oprichting en uitbreiding van een Euro Info Centrum, 1987-1989; 42-43; 2 pakken
            Euroloket voor de detailhandel en het midden- en kleinbedrijf
            - 1987-1988, 42
            - 1989, 43
          - Stukken betreffende de organisatie van het symposium "Exporteren binnen en buiten Europa na 1992", 1988-1989; 44; 1 omslag
          - Stukken betreffende de organisatie van het congres "Europa en Telematica", 1989; 45; 1 omslag
          - Stukken betreffende de organisatie van het seminar "Europa Grenzenloos", 1989; 46; 1 omslag
        - Gebouwen, 1.1.4.3
          - Stukken betreffende voorbereiding van de besluitvorming inzake de nieuwbouw van de Kamer aan de Koningskade te Den Haag, 1980-1989; 47; 1 pak
        - Automatisering, 1.1.4.4
          - Stukken betreffende kantoorautomatisering bij de Kamer, 1980-1989; 48; 1 omslag
          - Stukken betreffende deelname aan het Vierde Richtlijn Informatiesysteem (V.R.I.S.) van de N.V. Databank, 1986-1989; 49; 1 omslag
        - Dienstvoorschriften, 1.1.4.5
          - Stukken betreffende de wijziging van het Reglement van Orde, 1979-1989; 50; 1 omslag
      - Vorming en samenstelling, 1.1.5
        - Stukken betreffende de zetelberekening, 1979-1984; 51; 1 omslag
        - Stukken betreffende de benoeming van (onder)voorzitters, 1980-1989; 52; 1 omslag
        - Staten met overzichten van vanaf 1951 geïnstalleerde bestuursleden, leden en leden van diverse commissies, 1985-1990; 53; 1 omslag
        - Stukken betreffende de samenstelling van de Kamer, 1985-1992; 54-55; 2 pakken
          - 1985-1988, 54
          - 1989-1992, 55
      - Lichamen, organen, functionarissen, 1.1.6
        - Commissies, 1.1.6.1
          - Overzichten van vertegenwoordiging van de commissies van de Kamer en in andere dan door de Kamer ingestelde commissies, 1985-1989; 56; 1 omslag
      - Beleidsbepaling, enquêtes, 1.1.7
        - Correspondentie van de commissie ad hoc enquêtes, inzake het houden van enquêtes in het algemeen, 1980-1981; 57; 1 omslag
      - Onderscheidingen door de Kamer uitgereikt, 1.1.8
        - Stukken betreffende de uitreiking van het Mercuriusbeeldje aan jubilerende bedrijven, 1980-1989; 58; 1 pak
        - Stukken betreffende door de Kamer uitgereikte gedenkpenningen, 1980-1989; 59; 1 omslag
        - Stukken betreffende de uitreiking van de Kamerprijs voor Vernieuwd Ondernemerschap, 1986-1989; 60; 1 pak
    - Personeel, 1.2
      - Algemeen, 1.2.1
        - Stukken betreffende het afscheid van de algemeen secretaris van de Kamer, drs. L.F. van der Zee, 1983-1984; 61; 1 omslag
        - Stukken betreffende het afscheid van de voorzitter van de Kamer, drs. G. Brouwers, 1984; 62; 1 omslag
        - Stukken betreffende de vaststelling en wijziging van het personeels-reglement, 1984-1989; 63; 1 omslag
        - Stukken betreffende de toekenning van een Koninklijke onderscheiding en de Stadspenning van de gemeente 's-Gravenhage aan de heer B. Tanja, ondervoorzitter van de Kamer, 1985-1989; 64; 1 omslag
      - Georganiseerd overleg, medezeggenschap, 1.2.2
        - Stukken betreffende de wijziging van het overlegreglement, 1978-1984; 65; 1 omslag
      - Personeelscommissie, 1.2.3
        - Notulen van de Commissie van Goede Diensten, met bijlagen, 1978-1981; 66; 1 omslag
        - Notulen van bijeenkomsten van de Personeelscommissie met het bestuur, 1983-1989; 67; 1 omslag
  - Taakuitvoering, 2.
    - Belastingen, 2.1
      - Stukken betreffende het onderzoek naar vijf belastingtarieven en leges in de zeven gemeenten van het district en de ontwikkeling daarvan gedurende de periode 1981-1985, 68; 1 omslag
      - Stukken betreffende de bemoeienis met plannen van de gemeente 's-Gravenhage inzake de invoering van reclamebelasting, 1987-1988; 69; 1 omslag
    - Ruimtelijke ordening, volkshuisvesting, 2.2
      - Ruimtelijke ordening, 2.2.1
        - Algemeen, 2.2.1.1
          - Stukken betreffende de bemoeienis met het provinciaal kustbeleid, 1983-1985; 70; 1 omslag
          - Stukken betreffende de reacties van de vier grote Kamers van Koophandel op de nota "Ruimtelijke perspectieven", 1983-1986; 71; 1 omslag
          - Stukken betreffende het verlenen van medewerking aan een marktverkenning naar de mogelijkheden van kustuitbreiding van de provincie Zuid-Holland, tussen Scheveningen en Hoek van Holland, 1984-1985; 72; 1 omslag
        - Lokale regelingen, 2.2.1.2
          - Stadsvernieuwing, stadssanering (planning), 2.2.1.2.1
            - Stukken betreffende besprekingen met de gemeente 's-Gravenhage, provincie Zuid-Holland en Zuidhollandse Kamers over de stadsvernieuwing, 1980-1982; 73; 1 omslag
            - Stukken betreffende commentaar op de ontwerp-verordening Steun Bedrijven Stadsvernieuwingsgebieden van de gemeente 's-Gravenhage, 1980-1984; 74; 1 omslag
            - Stukken betreffende de advisering aan de gemeente 's-Gravenhage over bedrijfshuisvesting in en nabij stadsvernieuwingsgebieden, 1980-1985; 75; 1 omslag
            - Commissie Stadsvernieuwing, 1980-1989; 76-77; 1 pak en 1 omslag
              - Instelling en samenstelling, 1981-1989, 76
              - Vergaderstukken, 1980-1989, 77; pak
            - Stukken betreffende commentaar op de ontwerp-Verordening Organisatie Stadsvernieuwing van de gemeente 's-Gravenhage, 1981-1983; 78; 1 omslag
            - Samenstelling en vergaderstukken van de Commissie Binnenstad, 1981-1989; 79; 1 pak
            - Stukken betreffende commentaar op de nota "Een schuyt, die tegen stroom wordt opgeroeyt", van het Ministerie van Binnenlandse Zaken, over de problematiek van de grote steden, 1982; 80; 1 omslag
            - Stukken betreffende bemoeienis met de instelling en instandhouding van de functie "Adviseur bedrijven stadsvernieuwing 's-Gravenhage", 1982-1984; 81; 1 omslag
            - Stukken betreffende samenwerking met de Stichting Binnenstad Den Haag, 1982-1986; 82; 1 omslag
            - Stukken betreffende bemoeienis met de uitvoering van de Wet op de stads- en dorpsvernieuwing, 1983-1986; 83-84; 2 pakken
              - 1983, 83
              - 1984-1986, 84
            - Stukken betreffende de totstandkoming van de notitie "Naar een visie op de binnenstad van 's-Gravenhage", 1983-1986; 85; 1 omslag
            - Stukken betreffende advisering aan de gemeente 's-Gravenhage inzake het Meerjarenprogramma Stadsvernieuwing 1989-1992, 1983-1989; 86; 1 omslag
            - Stukken betreffende besprekingen over de stand van zaken en de toekomst van de Haagse binnenstad, 1983-1989; 87; 1 omslag
            - Stukken betreffende commentaar op de nota "Bedrijfshuisvesting en Stadsvernieuwing van de gemeente 's-Gravenhage", 1984-1985; 88; 1 omslag
            - Stukken betreffende commentaar op de ontwerp-verordening "Verlening geldelijke steun" ingevolge de Wet op de Stadsvernieuwing, 1984-1985; 89; 1 omslag
            - Oprichting en vergaderstukken van de "City Council", 1984-1986; 90; 1 pak
              Een samenwerkingsvorm tussen Kamer, bedrijfsleven, culturele instellingen en belangengroepen, met als doel, bijdragen te leveren voor oplossingen van problemen van de Haagse binnenstad
            - Stukken betreffende commentaar op de wijziging van de verordening geldelijke steun ingevolge de Wet op de Stads- en Dorpvernieuwing, 1984-1989; 91; 1 pak
            - Stukken betreffende de organisatie van "brainstormingsbijeenkomsten" in samenwerking met de Stichting Binnenstad, over de binnenstadsproblematiek van Den Haag, 1985-1986; 92; 1 omslag
            - Stukken betreffende bemoeienis met de gemeentelijke waarschuwingscampagne "Huis of bedrijfsruimte kopen? Opletten!", 1985-1987; 93; 1 omslag
            - Stukken betreffende bemoeienis met de ontwikkeling van een Bedrijfsadviesdienst Stadsvernieuwing, 1985-1989; 94; 1 pak
            - Stukken betreffende bemoeienis met stadsvernieuwingsaangelegenheden, 1985-1989; 95; 1 omslag